【裁判字號】    97,消債更,907
【裁判日期】    980527
【裁判案由】    聲請更生程序
【裁判全文】
臺灣高雄地方法院民事裁定           97年度消債更字第907號
    聲  請  人  甲○○
                            號.
    代  理  人  徐豐益律師
上列當事人因消費者債務清理條例事件聲請更生，本院裁定如下
：
    主  文
聲請駁回。
聲請費用由聲請人負擔。
    理  由
一、聲請意旨略以：聲請人任職補習班95年時每月薪資約新臺幣
    （下同）30,000元，，96年之後收入銳減每月收入扣除必要
    生活費19,500元後，無力支付協商金額12,689元；聲請人積
    欠如附表所示之債務，雖前曾於95年7月19日與金融機構協
    商成立債務清償方案，惟因中國信託公司汽車貸款之債務未
    參與協商，乃於消費者債務清理條例施行後，再請求協商而
    不成立，且聲請人有不能清償債務或不能清償之虞，聲請人
    所負無擔保或無優先權之債務總額並未逾1, 200萬元，復未
    經法院裁定開始清算程序或宣告破產，爰依法聲請更生等語
    。
二、按債務人不能清償債務或有不能清償之虞，且無擔保或無優
    先權之債務總額未逾新臺幣1,200 萬元者，於法院裁定開始
    清算程序或宣告破產前，得向法院聲請更生，消費者債務清
    理條例第3 條、第42條第1 項分別定有明文。又聲請更生或
    清算不合程式或不備其他要件者，法院應以裁定駁回之，但
    其情形可以補正者，法院應定期間先命補正，復為同條例第
    8 條所明定。
三、經查：
  (一)聲請人主張其有如附表所示之債務，依消費者債務清理條例
    規定，向最大債權金融機構大眾商業銀行申請協商經以聲請
    人曾參與前置協商成立為由致協商不成立等情，業據聲請人
    提出債權人清冊、財團法人金融聯合徵信中心當事人查詢個
    人資料（信用報告）回覆書、95、96年度綜合所得稅各類所
    得資料清單、財產歸屬資料清單、前置協商退件通知書等件
    為證，經核並無不符，堪信為真實。
  (二)查聲請人每月薪資收入93年至94年6 月每月為28,000元、94
    年7 月至95年12月每月30,000元、96年1 月至97年4 月為
    20,000元，而目前仍在任課輔老師之事實，有其任職之海蒂
    家文理補習班98年3 月3 日便函為憑，是聲請人之每月薪資
    以上開期間計算平均約有25,000元應屬合理。
  (三)聲請人雖主張其每月支出包括膳食費4,000 元、交通費
    3,000 元、車貸費10,500元、通訊費300 元、生活雜支
    1,500 元，合計19,300元，惟聲請人到庭自陳其名下2 輛汽
    車，其配偶使用之車於97年8 、9 月已繳清、其自行使用之
    汽車5 年前即已繳清 (98年3 月27日非訟事件筆錄)， 是車
    貸費部分自應剔除不再列為支出；而聲請人所列其餘必要支
    出每月為8,800 元，未逾內政部公告之98年度台灣省每人每
    月最低生活標準為9,660 元，尚屬合理。
  (四)聲請人每月收入既平均為25,000元，於扣除必要支出8,800
    元後，每月尚有16,200元可供清償債務，以聲請人積欠如附
    表所示之總債務金額628,605 元，不計利息僅需約39個月即
    可清償完畢，而聲請人現年僅將近30歲，縱計加利息，亦非
    不能清償債務甚明；況聲請人自陳名下2 輛汽車現值約
    300,000 元 (卷第1 頁、第8 頁)， 如確有不能清償債務情
    形，亦應將之變價以清償償務，益難認聲請人有何不能清償
    債務或不能清償債務之虞之情事存在。
四、綜上所述，本件聲請人依現有收入，扣除生活支出後，並無
    無法清償債務之情，聲請人主張有無法清償之虞而聲請更生
    ，自屬無據，應屬聲請更生之要件不備，且又無從補正，依
    首揭條文之意旨，自應駁回其更生之聲請。
五、依消費者債務清理條例第11條第1 項、第15條，民事訴訟法
    第95條、第78條，裁定如主文。
中    華    民    國    98    年    5     月    27  日
                  民事第四庭    法  官  林玉心
上為正本係照原本作成。
如對本裁定抗告，須於裁定送達後10日內向本院提出抗告狀。
中    華    民    國    98    年    5     月    27    日
                                書記官  林國龍
附表：
┌──┬────────────┬────────┬────────────┐
│編號│債權人                  │金額（新臺幣）  │  種        類          │
├──┼────────────┼────────┼────────────┤
│一  │遠東銀行                │ 112,000元      │信用貸款                │
├──┼────────────┼────────┼────────────┤
│二  │大眾銀行                │ 229,030元      │信用卡                  │
├──┼────────────┼────────┼────────────┤
│三  │安泰銀行                │ 167,023元      │信用卡                  │
├──┼────────────┼────────┼────────────┤
│四  │中國信託銀行            │  84,000元      │汽車貸款, 惟聲請人自陳已│
│    │                        │                │繳清應予剔除不予列入    │
├──┼────────────┼────────┼────────────┤
│五  │中國信託銀行            │ 120,552元      │信用卡、現金卡          │
├──┴────────────┴────────┴────────────┤
│ 合計                             628,605元                               │
│                                                                          │
└─────────────────────────────────────┘


司法院資訊處製作；財團法人民間司法改革基金會備份。
